Minutes et répertoires du notaire Nicolas Charles LE PRÉVOST, janvier 1730 - décembre 1739 (étude I)
Archives nationales
- Minutes de Nicolas Charles LE PRÉVOST, janvier 1730 - 1816; MC/ET/I/346 - MC/ET/I/728
  - Minutes. 1738, mai - juin, mai - juin 1738; MC/ET/I/389
    - Contrat de mariage entre François de La Porte, jardinier fleuriste, rue de Charenton, et Anne Desvoyes, fille de Nicolas Desvoyes, jardinier à Gretigny en Bourgogne, rue des Vieilles-Tuileries., 15 mai 1738; MC/ET/I/389
      contrat de mariage; Charenton (rue de); Vieilles-Tuileries (rue des); La Porte, François de; Desvoyes, Anne; Desvoyes, Nicolas; jardinier; fleuriste; jardinier
    - Contrat de mariage entre Joseph-Louis Durand, gagne-deniers, rue des Vieilles-Tuileries, et Marie-Louise Renouf, fille de Pierre Renouf, gagne-deniers, rue de la Corne., 15 mai 1738; MC/ET/I/389
      contrat de mariage; Vieilles-Tuileries (rue des); Corne (rue de la); Durand, Joseph-Louis; Renouf, Marie-Louise; Renouf, Pierre; journalier
    - Testament de Pierre de Viaut, ci-devant conseiller au parlement de Bordeaux, Passy., 17 mai 1738; MC/ET/I/389
      testament; Passy (ancienne commune); Viaut, Pierre de
    - Inventaire après décès de Marie-Anne Deville, rue Saint-Antoine., 19 mai 1738; MC/ET/I/389
      inventaire après décès; Saint-Antoine (rue); Deville, Marie-Anne
    - Contrat de mariage entre Charles Lemoyne, tailleur d'habits, enclos de Saint-Germain-des-Prés, et Thérèse Masse, veuve de feu Jacques Stekeler, maître tailleur d'habits, enclos de Saint-Germain-des-Prés., 19 mai 1738; MC/ET/I/389
      contrat de mariage; Lemoyne, Charles; Masse, Thérèse; Stekeler, Jacques; tailleur d'habits; tailleur d'habits
    - Partage de la succession d'Henry François Guillier, intendant des maisons et affaires de feu son éminence monseigneur le cardinal de Bissy, à la requête d'Anne Boullemier, rue des Boucheries., 21 mai 1738; MC/ET/I/389
      partage; Guillier, Henry François; Boullemier, Anne
    - Contrat de mariage entre Jacques Philippes Lallemand, à Vaugirard, et Françoise Martine Drouet, fille de François Drouet, marchand charcutier, à Vanves., 22 mai 1738; MC/ET/I/389
      contrat de mariage; Vaugirard (ancienne commune); Vanves (Hauts-de-Seine); Lallemand, Jacques Philippes; Drouet, Françoise Martine; Drouet, François; commerçant; charcutier
    - Inventaire après décès de Jean Folliot Prefontaine, tenant l'hôtel de Levy Garni, rue du Colombier, à la requête de sa veuve Antoinette Chauvier., 30 mai 1738; MC/ET/I/389
      inventaire après décès; Colombier (rue du); Follio Prefontaine, Jean; Chauvier, Antoinette
    - Marché aux termes duquel Jean-Louis Giraud, juré du roi expert des bâtiments, maître maçon et entrepreneur, demeurant rue du Sépulcre, s'engage envers François Boursier, maître charron, demeurant rue des Gravilliers, à faire les travaux de maçonnerie pour la construction d'une maison sur un terrain situé rue des Gravilliers, lesquels lui seront payés sur la base des prix convenus (de 6 à 20 livres la toise); ledit Giraud donne quittance de 1.500 livres d'acompte; ledit Boursier s'engage à lui payer 1.500 livres à première réquisition, puis 7.500 livres en six versements, trois de 1.500 livres et trois de 1.000 livres, au fur et à mesure de l'avancement des travaux; le surplus lui sera payé par versements annuels de 1.200 livres, en quatre termes égaux., 10 juin 1738; MC/ET/I/389
      Étages: trois. - Deux boutiques. - Matériaux: moellons et pierres.
      Pièces jointes:
      - Devis des travaux.
      - Quatre plans (caves, rez-de-chaussée, premier et deuxième étages). - Élévation de la façade sur la rue des Gravilliers.
      Documents du Minutier central concernant l'histoire de l'art (1700-1750), par Mireille Rambaud, tome II [études I à X, soit 2357 actes], Paris, Archives nationales, 1971, p. 625 (instrument de recherche imprimé dématérialisé, certaines notices sont plus détaillées dans la version intégrale accessible en ligne par la rubrique 'Autres instruments de recherche', voir contexte dans le Plan d’orientation général - Notaires de Paris, guides thématiques du Minutier).
    - Mainlevée par Pierre Caqué, architecte expert entrepreneur, demeurant rue Montmartre, de l'opposition formée à sa requête, à la levée des scellés apposés après le décès de Mme de Pennautier., 11 juin 1738 - 5 août 1739; MC/ET/I/389
      À la suite: 1739, 5 août. Quittance par Pierre Caqué à Mlle du Poulpey, exécutrice testamentaire de Mme de Pennautier, de la somme de 1.200 livres pour solde du prix des travaux de maçonnerie, charpenterie, couverture, menuiserie, serrurerie, vitrerie et vidange, exécutés dans une maison sise rue du Jour appartenant à ladite dame.
      Documents du Minutier central concernant l'histoire de l'art (1700-1750), par Mireille Rambaud, tome II [études I à X, soit 2357 actes], Paris, Archives nationales, 1971, p. 28 (instrument de recherche imprimé dématérialisé, certaines notices sont plus détaillées dans la version intégrale accessible en ligne par la rubrique 'Autres instruments de recherche', voir contexte dans le Plan d’orientation général - Notaires de Paris, guides thématiques du Minutier).
    - Inventaire après décès de Claude Sel, maître vinaigrier, rue du Bac, époux de Charlotte Jeanne Portelance., 17 juin 1738; MC/ET/I/389
      inventaire après décès; Bac (rue du); Sel, Claude; Portelance, Charlotte Jeanne; vinaigrier
    - Inventaire après décès de Marie Bergeret, au château de Bicêtre, à la requête de son époux François Couturier, compagnon tapissier., 18 juin 1738; MC/ET/I/389
      inventaire après décès; Bergeret, Marie; Couturier, François; tapissier
    - Testament de Louise-Charlotte de Clery de Serans, rue des Petits-Augustins., 20 juin 1738; MC/ET/I/389
      testament; Petits-Augustins (rue des); Clery de Serans, Louise-Charlotte de
    - Contrat de mariage entre Martial Couturau, compagnon maçon, rue du Sabot, et Marie-Anne Leclerc, fruitière regratière, veuve de Claude Chevriau, gagne-deniers, rue du Sabot., 22 juin 1738; MC/ET/I/389
      contrat de mariage; Sabot (rue du); Couturau, Martial; Leclerc, Marie-Anne; Chevriau, Claude; maçon; journalier
    - Inventaire après décès de Marie-Anne Auvache, rue de Grenelle, à la requête de son époux Claude Adville, marchand de vin., 30 juin 1738; MC/ET/I/389
      inventaire après décès; Grenelle (rue de); Auvache, Marie-Anne; Adville, Claude; commerçant
    - AUVACHE (Marie-Anne) femme ADVILLE § Inventaire après décès de Marie-Anne AUVACHE, 30 juin 1738; MC/ET/I/389
      inventaire après décès; Auvache, Marie Anne
  - Minutes. 1738, juillet - septembre, juillet - septembre 1738; MC/ET/I/390
    - Inventaire après décès de Barbe Boussardelle, rue du Four., 16 mars 1735; MC/ET/I/390
      inventaire après décès; Four (rue du); Boussardelle, Barbe
    - Testament de Marie-Charlotte de Fontanges d'Auberoque, rue de Varennes, veuve de Henri-Joseph de Lagarde, comte de Chambonas., 3 juillet 1738; MC/ET/I/390
      testament; Varenne (rue de); Fontanges d'Auberoque, Marie-Charlotte de; Lagarde, Henri-Joseph de (comte de Chambonas)
    - Contrat de mariage entre René Buché, soldat invalide, Hôtel Royal des Invalides, et Antoinette Marie, veuve de Jacques Duval, invalide, au Gros-Caillou., 6 juillet 1738; MC/ET/I/390
      contrat de mariage; Invalides (hôtel des); Gros-Caillou (quartier); Buché, René; Marie, Antoinette; Duval, Jacques
    - Inventaire après décès de Jacques Dujardin, officier mesureur de sel, rue du Cherche-Midi, à la requête de sa veuve Jeanne Petit., 7 juillet 1738; MC/ET/I/390
      inventaire après décès; Cherche-Midi (rue du); Dujardin, Jacques; Petit, Jeanne; officier civil (Ancien Régime)
    - Inventaire après décès de Claude Dubois, rue du Gindre, à la requête de son époux Charles Pannier, commissionnaire du noviciat des jésuites., 9 juillet 1738; MC/ET/I/390
      inventaire après décès; Gindre (rue du); Dubois, Claude; Pannier, Charles
    - Inventaire après décès de Louise Fay, rue des Saints-Pères, à la requête de son époux Charles Boscry, maître maçon, entrepreneur de bâtiments à Paris., 10 juillet 1738; MC/ET/I/390
      inventaire après décès; Saints-Pères (rue des); Fay, Louise; Boscry, Charles; maçon; chef d'entreprise
    - Inventaire après décès de Louise Fay, femme de Charles Boscry, maître maçon entrepreneur, dressé à son domicile, rue des Saint-Pères, à la requête dudit Boscry et de ses enfants: Pierre Boscry, architecte, demeurant même rue, Louise-Geneviève Boscry, femme de Louis Collin-Delatouche, procureur au parlement, demeurant rue Saint-Jacques. 12 feuillets., 10 juillet 1738; MC/ET/I/390
      Appartement: au rez-de-chaussée, cuisine et salle; au premier étage, trois chambres et une antichambre.
      Domestiques: un et une cuisinière.
      Mobilier: on notera un trumeau de cheminée de glaces, bordure à pilastres, bois sculpté et doré, prisé 60 livres, une pendule 'à minutes, non sonnante' de Pillon, boîte de marqueterie, cuivres bronzés, prisée 150 livres, un grand tableau dessus de cheminée, représentant Louis XIV (14 l.), deux tableaux représentant des architectures.
      Bibliothèque: 232 vol. reliés, 17 brochés, non précisés, à l'exception des vol. suivants: Coutume générale de Paris, Pontificat de saint Léon, Don Quichotte, Télémaque, Histoire de Calvin, Bible, éd. de Liège, le tout prisé 100 livres.
      Argenterie: elle est prisée 627 livres.
      Habits: ceux de Boscry sont prisés 40 livres.
      Parmi les papiers: Nombreux mémoires de travaux; l'un, de 115.488 livres, 15 sols, concerne la construction d'un bâtiment rue de Grenelle appartenant au comte d'Ouroy [Ourouer]. D'autre part, les 'équipages de maçonnerie' inventoriés sur les chantiers de Boscry renseignent sur ses travaux en cours: construction d'un bâtiment au Collège des Lombards, rue des Carmes, 'à moitié de sa perfection', une maison rue de la Juiverie 'presque finie'.
    - Testament de Marie-Thérèse Baron, rue Pot-de-Fer., 11 juillet 1738; MC/ET/I/390
      testament; Pot-de-Fer (rue du); Baron, Marie-Thérèse
    - Herbault (Gabriel) marchand joaillier au bas de la Salle Neuve du Palais § Obligation, 11 juillet 1738; MC/ET/I/390
      obligation; Herbault, Gabriel
    - BARON (Marie Thérèse) § Testament, 11 juillet 1738; MC/ET/I/390
      testament; Baron, Marie Thérèse
    - Inventaire après décès de Marie-Charlotte de Fontanges d'Auberoque, rue de Varennes, veuve de Henri-Joseph de Lagarde, comte de Chambonas., 12 juillet 1738; MC/ET/I/390
      inventaire après décès; Varenne (rue de); Fontanges d'Auberoque, Marie-Charlotte de; Lagarde, Henri-Joseph de (comte de Chambonas)
    - Inventaire après décès de Charlotte de Fontange d'Auberoque, veuve d'Henri-Joseph de Lagarde, comte de Chambonas, dressé dans l'appartement qu'il occupait à l'Arsenal, à la requête du marquis de Chambonas, son fils., 12 juillet 1738; MC/ET/I/390
      Histoire d'Ulysse, Gobelins, 6 pièces, 7 aunes sur 2 3/4 ... 850 l.
      Documents du Minutier central concernant l'histoire de l'art (1700-1750), par Mireille Rambaud, tome II [études I à X, soit 2357 actes], Paris, Archives nationales, 1971, p. 1091 (instrument de recherche imprimé dématérialisé, certaines notices sont plus détaillées dans la version intégrale accessible en ligne par la rubrique 'Autres instruments de recherche', voir contexte dans le Plan d’orientation général - Notaires de Paris, guides thématiques du Minutier).
    - Contrat de mariage entre Antoine Joseph Riebourg, maître tisserand, rue Beaujolais, et Madeleine Billet, fille d'Antoine Billet, vigneron en Picardie, rue des Canettes., 12 juillet 1738; MC/ET/I/390
      contrat de mariage; Canettes (rue des); Riebourg, Antoine-Joseph; Billet, Madeleine; Billet, Antoine; tisserand; viticulteur
    - Contrat de mariage entre Michel Bonnet, garçon jardinier, rue de Sève, et Marie-Geneviève Quentin, veuve de François Legrand, manouvrier, au Gros-Caillou., 13 juillet 1738; MC/ET/I/390
      contrat de mariage; Sèvres (rue de); Gros-Caillou (quartier); Bonnet, Michel; Quentin, Marie-Geneviève; Legrand, François; jardinier; journalier
    - Contrat de mariage entre Claude Pardia, voiturier par terre, rue Saint-Dominique, et Jeanne Larochelle, fille de René Larochelle, voiturier par terre, au Gros-Caillou., 15 juillet 1738; MC/ET/I/390
      contrat de mariage; Saint-Dominique (rue); Gros-Caillou (quartier); Pardia, Claude; Larochelle, Jeanne; Larochelle, René; transporteur de marchandises
    - Testament de Maximilien Auperre, bourgeois de Paris, rue de Grenelle., 16 juillet 1738; MC/ET/I/390
    - AUPERS (Maximilien) § Testament de Maximilien AUPERS, 16 juillet 1738; MC/ET/I/390
    - Contrat de mariage entre Pierre Hémery, maître sellier, rue Mazarine, et Marie Thérèse Noblet, fille de Louis Martin Noblet, maître chandelier, rue d'Enfer., 17 juillet 1738; MC/ET/I/390
      contrat de mariage; Mazarine (rue); Enfer (rue d'); Hémery, Pierre; Noblet, Marie Thérèse; Noblet, Louis Martin; sellier; cirier
    - LAVAL (Guillaume Etienne) maître serrurier rue Neuve Guillemain § Constitution, 18 juillet 1738; MC/ET/I/390
      constitution de rente; Laval, Guillaume Etienne
    - Contrat de mariage entre François de Robbe, maître menuisier, rue des Marmousets, et Elisabeth Parent, fille de Nicolas Parent, marchand tapissier, rue du Four., 21 juillet 1738; MC/ET/I/390
      contrat de mariage; Marmousets (rue des); Four (rue du); Robbe, François de; Parent, Elisabeth; Parent, Nicolas; menuisier; commerçant; tapissier
    - Derobe (François) maître menuisier Rue des Marmousets § mariage avec la fille de Nicolas Parent marchand tapissier, 21 juillet 1738; MC/ET/I/390
      contrat de mariage; Derobe, François
    - Contrat de mariage entre Jacques Lelièvre, soldat invalide, Hôtel royal des Invalides, et Anne Catherine Bonnelle, fille de Pierre Bonnelle, soldat invalide, rue de Seine., 24 juillet 1738; MC/ET/I/390
      contrat de mariage; Invalides (hôtel des); Seine (rue de); Lelièvre, Jacques; Bonnelle, Anne Catherine; Bonnelle, Pierre
    - Contrat de mariage entre Henri Labbé, garçon sellier, rue de Bussy, et Jeanne Françoise Grappe, fille de Robert Grappe, maître épinglier, rue des Canettes., 26 juillet 1738; MC/ET/I/390
      contrat de mariage; Buci (rue de); Canettes (rue des); Labbé, Henri; Grappe, Jeanne Françoise; Grappe, Robert; sellier; forgeron
    - PETOUREAU (Marin) entrepreneur des bâtiments des domaines du roi et bourgeois de Paris § Procuration, 30 juillet 1738; MC/ET/I/390
      procuration; Petoureau, Marin
    - Contrat de mariage entre Mathieu Noël, garçon marchand, rue Saint-Germain-l'Auxerrois, et Marie Anne Barillet, veuve de François Bailly, metteur en oeuvre, cour du Dragon., 31 juillet 1738; MC/ET/I/390
      contrat de mariage; Saint-Germain-l'Auxerrois (rue); Dragon (cour du); Noël, Mathieu; Barillet, Marie Anne; Bailly, François; commerçant
    - BARILLET (André) compagnon sculpteur cour du Dragon § mariage., 31 juillet 1738; MC/ET/I/390
      contrat de mariage; Barillet, André
    - CHARDIN (Juste) rue du Four maître menuisier § Sous bail, 3 août 1738; MC/ET/I/390
      bail; Chardin, Juste
    - Inventaire après décès de Rémy Robert, greffier en chef de l'élection de Sézanne-en-Brie, et ci-devant architecte toiseur de bâtiments à Paris, cour du Dragon, époux de Marie Simon., 13 août 1738; MC/ET/I/390
      inventaire après décès; Dragon (cour du); Robert, Rémy; Simon, Marie; architecte
    - Partage de Charles-Roger de Courtenay, prince de sang royal, sa veuve Marie-Claire de Bretagne, rue Saint-Dominique., 14 août 1738; MC/ET/I/390
      partage; Saint-Dominique (rue); Courtenay, Charles-Roger de (prince de sang royal); Bretagne, Marie-Claire de
    - BAGOUAULT (Marguerite) § Extrait mortuaire de Marguerite BAGOUAULT veuve COUVIDOUX, 19 août 1738; MC/ET/I/390
      extrait d'acte; acte d'état civil; dépôt de pièces; Bagouault, Marguerite
    - Testament de Marie-Thomasse Daubenton, marchande de tabac, rue des Fossés Monsieur le Prince., 21 août 1738; MC/ET/I/390
      testament; Fossés-Monsieur-Le-Prince (rue des); Daubenton, Marie-Thomasse; commerçant
    - Stouf (Luc), maître menuisier, rue du Sépulcre § Constitution, 21 août 1738 - 27 septembre 1738; MC/ET/I/390
      constitution de rente; Stouf, Luc
    - Inventaire après décès de Nicolas-Mathieu Charpentier, maître charcutier, rue de Sève, à la requête de sa veuve Anne Lefebvre., 22 août 1738; MC/ET/I/390
      inventaire après décès; Sèvres (rue de); Charpentier, Nicolas-Mathieu; Lefebvre, Anne; charcutier
    - Contrat de mariage entre Jean Foucault, officier de madame la comtesse de Chabannes, rue de Sève, et Marie-Françoise Petit, fille de Jacques Petit, marchand de vin, rue Honoré-Chevalier., 22 août 1738; MC/ET/I/390
      contrat de mariage; Sèvres (rue de); Honoré-Chevalier (rue); Foucault, Jean; Petit, Marie-Françoise; Petit, Jacques; Chabannes (comtesse de); commerçant
    - Testament de Jean Denis Périssas, valet de chambre tapissier de madame la marquise de Souvré douairière, rue du Bac., 26 août 1738; MC/ET/I/390
      testament; Bac (rue du); Périssas, Jean-Denis; Souvré (marquise de); employé de maison; tapissier
    - Testament de Charlotte Bit, rue du Petit-Lion, veuve de André-Joseph Pommelet, maître chaudronnier, rue des Cordeliers., 27 août 1738; MC/ET/I/390
      testament; Cordeliers (rue des); Bit, Charlotte; Pommelet, André-Joseph; forgeron
    - Inventaire après décès de Jean Baptiste Revel, rue Bordelle, époux de Madeleine Charbonnier, ouvrière en rabat., 28 août 1738; MC/ET/I/390
      inventaire après décès; Revel, Jean-Baptiste; Charbonnier, Madeleine
    - Contrat de mariage entre Vincent Marescot, huissier du roi aux requêtes du palais, rue de la Calandre, et Claude Marie Frejacques, fille de Joseph Frejacques, huissier du roi aux requêtes du palais, rue Gervais-Laurent., 7 septembre 1738; MC/ET/I/390
      contrat de mariage; Calandre (rue de la); Gervais-Laurent (rue); Marescot, Vincent; Frejacques, Claude Marie; Frejacques, Joseph; huissier de justice
    - Contrat de mariage entre Michel Pléja, rue du Vieux-Colombier, et Agathe Claude Deshayes, fille de Jean Deshayes, cocher, rue Mazarine., 7 septembre 1738; MC/ET/I/390
      contrat de mariage; Vieux-Colombier (rue du); Mazarine (rue); Pleja, Michel; Deshayes, Agathe Claude; Deshayes, Jean; conducteur de véhicules
    - Contrat de mariage entre Louis Jean Jacques de L'Isle, marquis de Marivault, capitaine lieutenant de la compagnie des gendarmes de Bretagne, rue Sainte-Catherine, et Marie Marguerite Jeanne, fille de Robert de Hallot, chevalier, seigneur de la Maine, rue du Sépulcre., 14 septembre 1738; MC/ET/I/390
      contrat de mariage; Sainte-Catherine (rue); Saint-Sépulcre (rue du); L'Isle, Louis Jean Jacques de (marquis de Marivaux); Hallot, Marie Marguerite Jeanne; Hallot, Robert de (seigneur de la Maine)
    - Contrat de mariage entre François Leroy, valet de chambre de monsieur le comte de Mermoille, rue du Bac, et Claude Radegonde Elisabeth Picard, veuve de feu François Frappa, officier de monsieur de la Boinesse, rue de Harlay., 15 septembre 1738; MC/ET/I/390
      contrat de mariage; Bac (rue du); Harlay (rue de); Leroy, François; Picard, Claude Radegonde Elisabeth; Frappa, François; Mermoille, (comte de); Boinesse, (monsieur de la); employé de maison
    - Inventaire après décès de François Maillot, boulanger, rue de Reuilly, époux de Catherine Barbier., 15 septembre 1738; MC/ET/I/390
      inventaire après décès; Reuilly (rue de); Maillot, François; Barbier, Catherine; boulanger
    - Contrat de mariage entre Henri Boulland, laboureur fermier de la ferme de Cherincourt, à Cherincourt, et Marie Larocque, fille de François Larocque, laboureur, Bièvres., 17 septembre 1738; MC/ET/I/390
      contrat de mariage; Bièvres (Essonne); Boulland, Henri; Larocque, Marie; Larocque, François; agriculteur
    - Inventaire après décès de Marie-Marguerite La porte, rue du Jour, 3ème femme de Charles Henry, sergent au régiment des gardes françaises., 18 septembre 1738 - 18 septembre 1739; MC/ET/I/390
      inventaire après décès; Four (rue du); La Porte, Marie-Marguerite; Henry, Charles; officier de la maison militaire du roi (Ancien Régime)
    - Inventaire après décès de Barbe Guyard, rue du Four, 1ère femme de Charles Henry, sergent au régiment des gardes françaises., 18 septembre 1738; MC/ET/I/390
      inventaire après décès; Four (rue du); Guyard, Barbe; Henry, Charles; officier de la maison militaire du roi (Ancien Régime)
    - Inventaire après décès, de Geneviève Desgrets, rue du Four, seconde femme de Charles Henry, sergent au régiment des gardes françaises, à la requête de ce dernier., 18 septembre 1738; MC/ET/I/390
      inventaire après décès; Four (rue du); Desgrets, Geneviève; Henry, Charles; officier de la maison militaire du roi (Ancien Régime)
    - Inventaire après décès de Marthe de Rons de Trelans, rue Saint-Denis., 19 septembre 1738; MC/ET/I/390
      inventaire après décès; Saint-Denis (rue); Rons de Trelans, Marthe de
    - Contrat de mariage entre Pierre Edeline, maître rôtisseur, rue de la Cossonnerie, et Marie-Charlotte Delamare, fille de Jean Delamare, laboureur, rue de l'Arbre-Sec., 21 septembre 1738; MC/ET/I/390
      contrat de mariage; Cossonnerie (rue de la); Arbre-Sec (rue de l'); Edeline, Pierre; Delamare, Marie-Charlotte; Delamare, Jean; cuisinier; agriculteur
    - Contrat de mariage entre Noël Bunodiere, domestique, rue Rousselet, et Marguerite Le Breton, fille de Jean Le Breton, jardinier, rue Rousselet., 26 septembre 1738; MC/ET/I/390
      contrat de mariage; Rousselet (rue); Bunodiere, Noël; Le Breton, Marguerite; Le Breton, Jean; employé de maison; jardinier
    - Inventaire après décès de Jean Denis Périssas, valet de chambre tapissier de madame la marquise de Souvré, rue du Bac., 26 septembre 1738; MC/ET/I/390
      inventaire après décès; Bac (rue du); Périssas, Jean Denis; Souvré (marquise de); employé de maison; tapissier
    - Contrat de mariage entre Jean Cholet, compagnon maçon, rue Neuve Guillemain, et Anne Garopin, fille de Didier Garopin, faiseur de marin, rue des Canettes., 27 septembre 1738; MC/ET/I/390
      contrat de mariage; Neuve-Guillemin (rue); Canettes (rue des); Cholet, Jean; Garopin, Anne; Garopin, Didier; maçon
  - Minutes. 1738, octobre - décembre, octobre - décembre 1738; MC/ET/I/391
    - Quittance par Jean-Baptiste Adam, maître sculpteur, demeurant à la Ville-Neuve, à Guillaume-Étienne Laval, maître serrurier, demeurant rue Neuve-Guillaume, paroisse Saint-Sulpice, de 260 livres, prix de dix-sept chambranles de cheminées en pierre de liais qu'il a fournis audit Laval pour la maison qu'il vient de faire construire rue Neuve-Guillaume., 8 octobre 1728 - 1er novembre 1738; MC/ET/I/391
      À la suite: 1738, 1er novembre. Quittance par Jacques-François Martin, maître sculpteur, demeurant rue de Bourbon, audit Laval, de 150 livres, prix de la sculpture d'ornement faite dans la même maison.
      Documents du Minutier central concernant l'histoire de l'art (1700-1750), par Mireille Rambaud, tome II [études I à X, soit 2357 actes], Paris, Archives nationales, 1971, p. 651 (instrument de recherche imprimé dématérialisé, certaines notices sont plus détaillées dans la version intégrale accessible en ligne par la rubrique 'Autres instruments de recherche', voir contexte dans le Plan d’orientation général - Notaires de Paris, guides thématiques du Minutier).
    - Contrat de mariage entre Jean Le Ragois, maître pâtissier, Antony, et Elisabeth Poullié, veuve de feu Pierre Latour, pâtissier, Antony., 3 octobre 1738; MC/ET/I/391
      contrat de mariage; Antony (Hauts-de-Seine); Le Ragois, Jean; Poullié, Elisabeth; Latour, Pierre; pâtissier; pâtissier